【裁判字號】    92,易,215
【裁判日期】    920613
【裁判案由】    恐嚇取財等
【裁判全文】
台灣苗栗地方法院刑事判決                          九十二年度易字第二一五號
    公  訴  人  臺灣苗栗地方法院檢察署檢察官
    被      告  丙○○
右列被告因恐嚇取財等案件，經檢察官提起公訴（九十二年度偵字第一０五五號），
暨移
    主      文
丙○○連續意圖為自己不法之所有，以恐嚇使人將本人之物交付，累犯，處有期徒刑
貳年。
    事      實
一、丙○○曾於民國八十九年三月二十三日因竊盜案件，經本院判處有期徒刑七月確
    定，甫於九十年一月十三日（起訴書誤載為十四日）執行完畢，猶不知悔改，決
    意以擄車勒贖之方式取財，先基於故買贓物之概括犯意，明知黃德文（涉犯竊盜
    罪部分，由本院另案審理中）所出售車牌號碼ＱＥ─五一八六號自用小客車（為
    甲○○所有，前於九十一年十一月十二日上午十時許，在苗栗縣後龍鎮【起訴書
    誤載為竹南鎮○○○里○○路七四之五號前失竊）、ＬＮ─三五六一號自用小客
    車（為丁○○所有，前於九十一年十一月二十四日上午十時三十分許，在苗栗縣
    苗栗市大同里福德居十三號處失竊）係屬來路不明之贓物，仍先後於先後於九十
    一年十一月十二日及同月二十四日下午某時許，在其位於苗栗縣銅鑼鄉中平村十
    九鄰七十份八十九之一號之住處，分別以新台幣（下同）三萬元及二萬元之金額
    向黃德文連續購買之。得手後為免其身分曝光遭查緝，復承上揭故買贓物之犯意
    ，明知真實姓名不詳之成年男子所持有之賴逢明帳號：00000000000
    000號郵局提款卡一張（為賴逢明所有，於九十一年間在不詳地點遺失）係屬
    來路不明之贓物，仍於九十一年十一月中旬某日，在苗栗縣苗栗交流道附近，透
    過某跳蚤雜誌，以五千元代價購買之。丙○○於取得上揭二部自用小客車及賴逢
    明郵局提款卡，復基於意圖為自己不法所有之恐嚇取財概括犯意，依據上揭自用
    小客車上所留存之電話號碼，先後於九十一年十一月十七日某時及同月二十五日
    下午二時三十分許），打電話向車號ＱＥ─五一八六號自用小客車車主甲○○及
    車號ＬＮ─三五六一號自用小客車車主丁○○二人恐嚇稱：車在伊這邊，要不要
    領回去，且轉告匯款至指定之賴逢明郵局帳戶等語，暗示各車主如未聽命付款，
    將損失汽車，以此加害財產之事恐嚇車主甲○○及丁○○，致渠等均心生畏懼，
    甲○○遂於九十一年十一月二十日將七萬元，丁○○於同月二十五日將九萬元，
    如數匯入賴逢明上揭郵局帳戶內，嗣九十二年一月二十九日上午十一時許，為警
    至臺灣苗栗看守所借訊因另案（強盜案）在押之丙○○時，始查悉上情。
二、丙○○為達以擄車勒贖方式取財，先與黃德文基於意圖為自己不法所有之竊盜犯
    意聯絡，於九十二年一月十九日下午四時許，在台中縣沙鹿鎮○○里○○○路，
    利用乙○○所有車號五Ｍ─０八一六號自用小客車停放在上開地點，鑰匙未取下
    之際，以該鑰匙發動車子之方式，共同竊取上揭自用小客車。得手後丙○○為免
    其身分曝光遭查緝，復承上揭故買贓物之犯意，明知真實姓名不詳之成年男子所
    持有之遠東商業銀行林建成帳戶，帳號：0000000000000000號
    提款卡一張（為林建成所有，於九十一年間在不詳地點遺失）係屬來路不明之贓
    物，仍於九十二年一月二十日某時許，在台中市○○○道附近，透過某跳蚤雜誌
    ，以一萬元代價購買之。丙○○於竊取上揭自用小客車後，復承上揭恐嚇取財之
    概括犯意，依據上揭自用小客車上所留存之電話號碼，於九十二年一月二十日某
    時許，打電話向車主乙○○恐嚇稱：車在伊這邊，要不要領回去，且轉告匯款其
    指定之遠東商業銀行林建成帳戶等語，暗示乙○○如未聽命付款，將損失汽車，
    以此加害財產之事恐嚇車主乙○○，乙○○因而心生畏懼，分別於九十一年一月
    二十一日匯款三千一百六十二元、三萬元，同月二十二日匯款一萬六千八百三十
    二元，合計五萬元至林建成上揭銀行帳戶內，嗣九十二年一月二十九日上午十二
    時許，為警至臺灣苗栗看守所內借訊，為警至臺灣苗栗看守所借訊因另案（強盜
    案）在押之丙○○時，始查悉上情。
三、案經苗栗縣警察局苗栗分局報請臺灣苗栗地方法院檢察署檢察官偵查起訴暨移送
    併案審理。
    理      由
一、右揭事實，業據被告丙○○迭於警訊時、偵查中及本院審理中坦承不諱，並據證
    人即共犯黃德文於警訊時及偵查中證述屬實，核與被害人甲○○、丁○○、乙○○及賴逢明於警訊時指訴情節相符，復有賴逢明儲金人紀要卡、局號○二九一○
    七─三、帳號○○九七五八─八查詢最近交易詳情資料、遠東商業銀行林建成帳
    戶，帳號：0000000000000000號提款卡一儲戶交易明細表各一
    紙及車輛竊盜、車牌失竊資料個別查詢報表─查詢車輛認可資料表二紙附卷可稽
    ，確，被告犯行均堪認定，應予依法論科。
二、核被告丙○○所為，係犯刑法第三百二十條第一項竊盜罪、第三百四十九條第二
    項故買贓物罪及同法第三百四十六條第一項之恐嚇取財罪。被告及案外人黃德文
    二人就右揭事實二之竊盜部分，有犯意聯絡及行為分擔，均為共同正犯。至公訴
    人起訴意旨雖未敘及被告右揭事實二之故買贓物及恐嚇取財犯行（臺灣苗栗地方
    法院檢察署九十二年度偵字第一五九號移送併辦部分），惟被告此部分犯行與檢
    察官起訴之右揭事實一部分，分別具有連續犯之裁判上一罪之關係，均屬同一事
    實，而為起訴效力所及，並據公訴人於本院審理中當庭請求併予審理，本院自應
    併與審理判決，附此敘明。被告四次故買贓物及三次恐嚇取財犯行，時間緊接，
    犯罪基本構成要件相同，顯係基於概括之犯意為之，均為連續犯，應依刑法第五
    十六條之規定，分別加重其刑。又被告所犯上開連續故買贓物、竊盜與連續恐嚇
    取財罪間，有手段、目的之牽連關係，為牽連犯，應從一重依連續恐嚇取財罪處
    斷。又被告曾於八十九年三月二十三日因竊盜案件，經本院判處有期徒刑七月確
    定，甫於九十年一月十三日執行完畢，有台灣苗栗地方法院檢察署刑案紀錄簡覆
    表及台灣高等法院被告全國前案紀錄表各一紙附卷可稽，其於有期徒刑執行完畢
    後，五年內再犯本件有期徒刑以上之罪，為累犯，應依刑法第四十七條規定遞加
    重其刑。爰審酌被告前有竊盜前科，且目前因另涉犯強盜罪，經本院另案羈押中
    ，有台灣高等法院被告全國前案紀錄表一紙在卷可稽，顯見其素行不佳，犯罪動
    機、以擄車勒贖方式取財，危害社會治安甚鉅，犯罪所得財物達二十一萬元及犯
    罪後坦承犯行，知所悔悟，態度良好及檢察官具體求刑有期徒刑二年四月等一切
    情狀，量處如主文所示之刑，以示懲儆。
據上論斷，應依刑事訴訟法第二百九十九條第一項前段，刑法第二十八條、第五十六
條、第三百二十條第一項、第三百四十六條第一項、第三百四十九條第二項、第五十
五條、第四十七條，罰金罰鍰提高標準條例第一條前段，判決如主文。
本案經檢察官吳義聰到庭執行職務。
中      華      民      國      九十二      年      六    月    十三    日
                      台灣苗栗地方法院刑事第二庭
                                          法  官  吳  炳  桂
右正本證明與原本無異。
如不服本判決，應於送達後十日內向本院提出上訴狀（須附繕本），上訴於台灣高等
法院台中分院。
                                          書記官  楊  慧  萍
中      華      民      國      九十二      年      六    月    十六    日
附錄本判決論罪科刑法條：
刑法第三百二十條第一項：
意圖為自己或第三人不法之所有，而竊取他人之動產者，為竊盜罪，處五年以下有期
徒刑、拘役或五百元以下罰金。
刑法第三百四十六條第一項：
意圖為自己或第三人不法之所有，以恐嚇使人將本人或第三人之物交付者，處六月以
上五年以下有期徒刑，得併科一千元以下罰金。
刑法第三百四十九條第二項：
搬運、寄藏、故買贓物或為牙保者，處五年以下有期徒刑、拘役或科或併科一千元以
下罰金。


司法院資訊處製作；財團法人民間司法改革基金會備份。
